臺灣新竹地方法院刑事判決　　　　　　　　　　　　　九十二年度訴字第五八五號
　　公　訴　人　臺灣新竹地方法院檢察署檢察官
　　被　　　告　乙○○
右列被告因違反槍砲彈藥刀械管制條例案件，經檢察官提起公訴（九十二年度偵字第
五二八四號）及移
決如左：
    主  文
乙○○連續未經許可，持有可發射子彈具有殺傷力之改造玩具手槍，處有期徒刑壹年
肆月，併科罰金新臺幣拾萬元，罰金如易服勞役，以新臺幣玖佰元即銀元佰元折算
壹日。
扣案之仿轉輪手槍製造之改造玩具掌心雷手槍（槍枝管制編號：000000000
號）、仿ＢＥＲＥＴＴＡ廠半自動手槍製造之改造玩具手槍（槍枝管制編號：000
00000000號）各壹枝及子彈壹顆，均沒收。
    事  實
一、乙○○明知具有殺傷力之各式槍枝及子彈，非經主管機關許可不得擅自持有，竟
    未經許可，並基於概括犯意，連續於：
（一）民國九十二年六月二十日中午十二時許，在其女友詹芝容位於新竹縣竹東鎮○
      ○路三九一巷三九號住處，收受其友人（真實姓名、年籍不詳，名為「曾文鑑
      」之成年男子）所交付之可發射子彈具有殺傷力之仿轉輪手槍製造之玩具手槍
      ，去除槍管及轉輪彈倉內阻鐵而成之改造掌心雷手槍一枝（槍枝管制編號：0
      000000000號）及子彈五顆（經鑑驗後認不具殺傷力）而無故持有之
      ，乙○○隨即於上開時間、在前揭地點一樓之客廳內，轉交予其不知情之女友
      詹芝容，詹芝容則將之置放於其所有之皮包內，嗣於同日下午六時三十分許，
      在前揭處所，為警執行搜索時而當場查獲，並扣得上開改造玩具掌心雷手槍一
      枝及子彈五顆（鑑驗時試射二顆，驗餘三顆扣案）。
（二）同年七月間某日，在其女友詹芝容之上開住處，收受其友人（真實姓名、年籍
      不詳，綽號「大雄」之男子）之不詳姓名友人所交付之可發射子彈，具有殺傷
      力之仿ＢＥＲＥＴＴＡ廠半自動手槍製造之玩具手槍換裝土造金屬槍管改造而
      成之改造手槍一枝（槍枝管制編號：0000000000號）及具有殺傷力
      之土造子彈二顆而無故持有之，嗣因乙○○於同年六月間，已因持有上開（一
      ）之可發射子彈具有殺傷力之改造玩具掌心雷手槍為警查獲，遂於同年八月初
      某日，將上開收受之改造手槍及子彈置放於其所有之車號ＹＤ─二八三三號自
      小客車右前座位下方，迨於同年月十二日晚上十一時二十分許，為警至乙○○
      女友詹芝容之上開住處執行毒品案件搜索時，經乙○○同意，於翌（即九十二
      年八月十三）日凌晨零時十分許，在新竹縣竹東鎮○○路○段一八一號旁空地
      ，車號ＹＤ─二八三三號自小客車內當場查獲，並扣得上開改造玩具手槍一枝
      及子彈二顆（鑑驗時試射一顆，驗餘一顆扣案）。
二、案經新竹縣警察局竹東分局報請臺灣新竹地方法院檢察署檢察官偵查起訴及移送
    併辦。
    理  由
一、本件被告乙○○所犯未經許可，持有可發射子彈具有殺傷力之改造手槍及未經許
    可持有子彈罪，均非死刑、無期徒刑、最輕本刑為三年以上有期徒刑之罪，或非
    高等法院管轄第一審之案件，被告於本院準備程序進行中，就被訴事實為有罪之
    陳述，經本院合議庭認合於新修正刑事訴訟法第二百七十三條之一之規定，裁定
    進行簡式審判程序，均合先敘明。
二、右揭犯罪事實，業據被告乙○○於警、偵訊及本院行準備程序、簡式審判程序時
    均坦承不諱，核與關係人即二次為警查獲時均在場之被告女友詹芝容於警、偵訊
    中供述互核相符（見臺灣新竹地方法院檢察署九十二年度偵字第四四六○號偵查
    卷第十二、五十四頁，下稱偵字第四四六○號偵查卷），並有扣案之具殺傷力改
    造玩具掌心雷手槍一枝，經送鑑定結果：「送鑑掌心雷手槍壹枝（槍枝管制編號
    ：0000000000）認係仿轉輪手槍製造之玩具手槍，去除槍管及轉輪彈
    倉內阻鐵而成之改造手槍，機械性能良好，可擊發試用子彈，認具殺傷力。」、
    具殺傷力之改造手槍一枝及土造子彈二顆，上開槍、彈經送鑑定結果：「一、送
    鑑槍枝壹枝（槍枝管制編號：0000000000），認係以仿ＢＥＲＥＴＴ
    Ａ廠半自動手槍製造之玩具手槍換裝土造金屬槍管改造而成之改造手槍，機械性
    能良好，認具殺傷力。二、送鑑子彈貳顆，認均係土造子彈，採樣壹顆試射，可
    擊發，認具殺傷力。」可資佐憑，此有內政部警政署刑事警察局九十二年八月十
    五日刑鑑字第○九二○一二二一四三、同年十月三日刑鑑字第○九二○一五九五
    五五號槍彈鑑定書在卷可稽（見偵字第四四六○號偵查卷第二十七至三十二頁，
    臺灣新竹地方法院檢察署九十二年度偵字第五二八四號偵查卷第三十四至四十頁
    ），此外，復有九十二年六月二十日為警查獲時所攝照片三幀附卷為憑（見偵字
    第四四六○號偵查卷第三十八、三十九頁）。被告上開任意性之自白應與事實相
    符，本件事證明確，被告犯行堪以認定，應予依法論科。
三、核被告乙○○如事實欄（一）所為，係犯槍砲彈藥刀械管制條例第十一條第四項
    之未經許可，持有可發射子彈具有殺傷力之改造手槍罪；如事實欄（二）所為，
    係犯槍砲彈藥刀械管制條例第十一條第四項之未經許可，持有可發射子彈具有殺
    傷力之改造手槍罪及同條例第十二條第四項之未經許可，持有子彈罪。被告前揭
    如事實欄（二）所為，於同時、地未經許可，持有可發射子彈具有殺傷力之改造
    手槍及未經許可，持有子彈之犯行，係一行為觸犯數罪名，為想像競合犯，應依
    刑法第五十五條之規定，從一情節較重之未經許可，持有其他可發射子彈具有殺
    傷力之改造手槍罪論處。又被告先後二次持有可發射子彈具有殺傷力之改造手槍
    犯行，時間緊接，方法相同，觸犯構成要件相同之罪名，顯係基於概括犯意為之
    ，依連續犯之規定論以一罪，並依法加重其刑。公訴人起訴事實雖未敘及被告如
    事實欄（一）所載之未經許可，持有可發射子彈具有殺傷力之改造手槍犯行，然
    此部份之犯罪事實與公訴人起訴其持有改造槍彈之犯罪事實既有連續犯之裁判上
    一罪關係，應為起訴效力所及，本院自得併予審究，併此敘明。爰審酌被告持有
    改造槍彈之行為，對於社會治安有潛在性之威脅，且於短短二月餘即先後二次收
    受改造槍彈並持有之，甚值非難，兼衡其犯罪後坦承犯行，頗具悔意，態度良好
    ，且未持上開改造槍彈從事不法行為，未造成社會實際危害等一切情狀，量處如
    主文所示之刑，罰金部分並諭知易服勞役之折算標準。
四、扣案之可發射子彈具有殺傷力之改造掌心雷玩具手槍一枝（槍枝管制編號：00
    00000000號）、改造手槍一枝（槍枝管制編號：0000000000
    號）及土造子彈一顆，均具有殺傷力，係屬違禁物，應依刑法第三十八條第一項
    第一款規定宣告沒收。另九十二年六月二十日為警查獲時所扣案之子彈五顆，經
    送鑑驗結果，認均係由玩具金屬彈殼加裝直徑約四‧九ｍｍ金屬彈頭組合而成之
    改造子彈，採樣二顆試射，無法擊發，認不具殺傷力等情，有內政部警政署刑事
    警察局九十二年八月十五日刑鑑字第○九二○一二二一四三號槍彈鑑定書一份存
    卷可查（見偵字第四四六○號偵查卷第二十八頁），及九十二年八月十二日為警
    查獲時所扣案之土造子彈一顆，業經內政部警政署刑事警察局試射，該子彈彈殼
    、彈頭已分離，不具殺傷力，均非屬違禁物，亦無其他積極證據證明係被告所有
    供犯罪所用或因犯罪所得之物，爰均不予宣告沒收，附此說明。
據上論斷，應依刑事訴訟法第二百七十三條之一第一項、第二百九十九條第一項前段
，槍砲彈藥刀械管制條例第十一條第四項、第十二條第四項，刑法第十一條前段、第
五十五條、第五十六條、第四十二條第二項、第三十八條第一項第一款，罰金罰鍰提
高標準條例第二條，現行法規所定貨幣單位折算新臺幣條例第二條，判決如主文。
本案經檢察官甲○○到庭執行職務。
中      華      民      國    九十三    年      三      月      三      日
                                    臺灣新竹地方法院刑事第四庭
                                        法  官  蔡  欣  怡
右正本證明與原本無異。
如不服本判決，應於判決送達後十日內向本院提出上訴狀( 應附繕本 )，上訴於臺灣
高等法院。
                                    書記官   鄭敏郎
中 華      民      國    九十三    年      三      月      三      日
附錄本案論罪科刑法條全文：
槍砲彈藥刀械管制條例第十一條第四項
未經許可，持有、寄藏或意圖販賣而陳列第一項所列槍砲者，處一年以上七年以下有
期徒刑，併科新臺幣七百萬元以下罰金。
槍砲彈藥刀械管制條例第十二條第四項
未經許可持有、寄藏或意圖販賣而陳列子彈者，處五年以下有期徒刑，併科新臺幣三
百萬元以下罰金。
